---
title: "Gráficos Presentación Renca"
author: "Cristóbal Ortiz"
date: "2023-07-14"
output:
  pdf_document: default
  html_document: default
---

```{r setup, include=FALSE}
knitr::opts_chunk$set(
	echo = FALSE,
	fig.align = "left",
	fig.topcaption = TRUE,
	message = FALSE,
	warning = FALSE,
	cache = FALSE
)
Sys.setlocale("LC_ALL","ES_ES.UTF-8")
```

```{r packages, message=FALSE, warning=FALSE, include=FALSE}
library(poLCA)
library(knitr)
library(kableExtra)
library(gridExtra)
library(tidyverse)
library(sjmisc)
library(sjlabelled)
library(ggrepel)
library(ggalluvial)
library(haven)
```

```{r datos, include=FALSE}
remove(list = ls())
renca <- read_dta("../input/data/Renca_1010_macrozona.dta")
#renca_1 <- read_dta("../input/data/Renca_320_unidadbarrial.dta")
load("../input/data/renca_cb_lca.Rdata")
load("../input/data/tab_4.Rdata")
load("../input/data/tab_4_cs.Rdata")

```

```{r recode-renca, echo=FALSE}
renca <- renca %>% #filter NA
  filter(!q0039 %in% c(9,10),
         !q0048 %in% c(8,9),
         !q0039 %in% c(9,10))

renca <- renca %>% 
  mutate(sexo = as_label(q0034),
         edad = cut(as.numeric(renca$q0035),breaks=c(17,25,35,45,55,65,85),
                    labels=c("18-25","26-35","36-45","46-55","56-65", "66 o más")),
         educ = factor(car::recode(q0039, recodes = "1:3 = 1; 4:5 = 2; 6 = 3; 7:8 = 4"),
                       levels = 1:4,
                       labels = c("Basica", "Media", "Tecnica/Universitaria\n incompleta", "Tecnica/Universitaria\ncompleta")),
         ingr  = factor(car::recode(q0048, recodes = "1 = 1; 2:3 = 2; 4:5 = 3; 6:7 = 4"),
                       levels = 1:4,
                       labels = c("Muy bajos\n(<$250mil)", "Bajos\n($250-$450mil)", "Medios\n($450-$800mil)", "Altos(>$800mil)")),
         repb = factor(car::recode(q0029, recodes = "1:2 = 1; 3 = 2; 4:5 = 3"),
                       levels = 1:3,
                       labels = c("Negativa", "Neutra", "Positiva")),
         segu = factor(car::recode(q0030, recodes = "1:2 = 1; 3 = 2; 4:5 = 3"),
                       levels = 1:3,
                       labels = c("Inseguro", "Ni seguro\nni inseguro", "Seguro")))

renca_cb_lca <- renca_cb_lca %>% 
  left_join(renca, by = 'respondent_id') %>% 
  select(respondent_id, spbi, arra, soci, conf, part, apoy, sexo, edad, educ, ingr, class_4, q0001,
         repb, segu) %>% 
  mutate(zona = as_label(q0001)) %>% 
  drop_na()
```

# 1. Caracterización de macrozonas y población 

## Macrozonas

```{r educ-zona}
renca_cb_lca %>%
  count(educ, zona) %>% 
  group_by(zona) %>% 
  mutate(freq = (n/sum(n))) %>% 
  ggplot(aes(x = freq, y = fct_rev(zona), fill = fct_rev(educ), 
             label = scales::percent(ifelse(freq < .01, NA, freq), .1))) + 
  geom_bar(stat = 'identity', position = 'stack') +
  scale_x_continuous(labels = scales::percent) +
  guides(fill = guide_legend(reverse = TRUE)) +
  geom_text(position = position_stack(vjust = .5), 
            size = 3, na.rm = TRUE,) +
  theme_bw() + 
  scale_fill_viridis_d(end = .85, direction = -1) +
  theme(plot.caption = element_text(hjust = 0),
        axis.text.x = element_text(size = rel(.9)),
        legend.position = 'top',
        legend.title = element_blank()) +
  labs(y = NULL, x = NULL, fill = NULL,
       title = 'Nivel educacional según macrozona')
```

```{r ingr-zona}
renca_cb_lca %>%
  count(ingr, zona) %>% 
  group_by(zona) %>% 
  mutate(freq = (n/sum(n))) %>% 
  ggplot(aes(x = freq, y = fct_rev(zona), fill = fct_rev(ingr), 
             label = scales::percent(ifelse(freq < .01, NA, freq), .1))) + 
  geom_bar(stat = 'identity', position = 'stack') +
  scale_x_continuous(labels = scales::percent) +
  guides(fill = guide_legend(reverse = TRUE)) +
  geom_text(position = position_stack(vjust = .5), 
            size = 3, na.rm = TRUE,) +
  theme_bw() + 
  scale_fill_viridis_d(end = .85, direction = -1) +
  theme(plot.caption = element_text(hjust = 0),
        axis.text.x = element_text(size = rel(.9)),
        legend.position = 'top',
        legend.title = element_blank()) +
  labs(y = NULL, x = NULL, fill = NULL,
       title = 'Nivel de ingresos según macrozona')
```

## Perfiles de cohesión social y barrial

### Perfiles de cohesión social

```{r tipos-cs}
tab_4_cs %>% ggplot(aes(x = freq, y = fct_rev(factor(var)),  fill = fct_rev(Tipos))) + 
  geom_bar(stat = 'identity', position = 'stack') +
  labs(y = NULL, x = NULL,
       title = "Perfiles de cohesión social: 4 clases", fill = "") +
  scale_x_continuous(breaks = scales::pretty_breaks(n = 5), labels = scales::percent, limits=c(0, 1)) +
  theme_bw() + 
  scale_fill_viridis_d(end = .85, option = 'viridis') +
  theme(axis.text.x = element_text(size = rel(.9)),
        legend.position = 'top',
        legend.title = element_blank()) +
  facet_grid(~ Clase) +
  guides(fill = guide_legend(reverse = TRUE))
```

### Perfiles de cohesión barrial 

```{r tipos-cb}
tab_4 %>% ggplot(aes(x = freq, y = factor(var, levels = c("Apoyo","Participación", "Confianza","Sociabilidad", "Arraigo", "Pertenencia")),  fill = Tipos)) + 
  geom_bar(stat = 'identity', position = 'stack') +
  labs(y = NULL, x = NULL,
       title = "Perfiles de cohesión barrial: 4 clases", fill = "") +
  scale_x_continuous(breaks = scales::pretty_breaks(n = 5), labels = scales::percent, limits=c(0, 1)) +
  theme_bw() + 
  scale_fill_viridis_d(end = .85, option = 'viridis') +
  theme(axis.text.x = element_text(size = rel(.9)),
        legend.position = 'top',
        legend.title = element_blank()) +
  facet_grid(~ Clase) +
  guides(fill = guide_legend(reverse = TRUE))
```



# 2. Relación de los habitantes con la comuna y Municipalidad de Renca 

En construcción...

# 3. Relación de los habitantes con su entorno barrial

## Cohesión barrial

```{r tipos-sexo}
renca_cb_lca %>%
  filter(!sexo == "Otro (especifique)") %>% 
  count(class_4, sexo) %>% 
  group_by(sexo) %>% 
  mutate(freq = (n/sum(n))) %>% 
  ggplot(aes(x = freq, y = fct_rev(sexo), fill = fct_rev(class_4), 
             label = scales::percent(ifelse(freq < .01, NA, freq), .1))) + 
  geom_bar(stat = 'identity', position = 'stack') +
  scale_x_continuous(labels = scales::percent) +
  guides(fill = guide_legend(reverse = TRUE)) +
  geom_text(position = position_stack(vjust = .5), 
            size = 3, na.rm = TRUE,) +
  theme_bw() + 
  scale_fill_viridis_d(end = .85, direction = -1) +
  theme(plot.caption = element_text(hjust = 0),
        axis.text.x = element_text(size = rel(.9)),
        legend.position = 'top',
        legend.title = element_blank()) +
  labs(y = NULL, x = NULL, fill = NULL,
       title = 'Perfiles de cohesión barrial según sexo')

```

```{r tipos-educ}
renca_cb_lca %>%
  count(class_4, educ) %>% 
  group_by(educ) %>% 
  mutate(freq = (n/sum(n))) %>% 
  ggplot(aes(x = freq, y = fct_rev(educ), fill = fct_rev(class_4), 
             label = scales::percent(ifelse(freq < .01, NA, freq), .1))) + 
  geom_bar(stat = 'identity', position = 'stack') +
  scale_x_continuous(labels = scales::percent) +
  guides(fill = guide_legend(reverse = TRUE)) +
  geom_text(position = position_stack(vjust = .5), 
            size = 3, na.rm = TRUE,) +
  theme_bw() + 
  scale_fill_viridis_d(end = .85, direction = -1) +
  theme(plot.caption = element_text(hjust = 0),
        axis.text.x = element_text(size = rel(.9)),
        legend.position = 'top',
        legend.title = element_blank()) +
  labs(y = NULL, x = NULL, fill = NULL,
       title = 'Perfiles de cohesión barrial según nivel educacional')
```

```{r tipos-ingr}
renca_cb_lca %>%
  count(class_4, ingr) %>% 
  group_by(ingr) %>% 
  mutate(freq = (n/sum(n))) %>% 
  ggplot(aes(x = freq, y = fct_rev(ingr), fill = fct_rev(class_4), 
             label = scales::percent(ifelse(freq < .01, NA, freq), .1))) + 
  geom_bar(stat = 'identity', position = 'stack') +
  scale_x_continuous(labels = scales::percent) +
  guides(fill = guide_legend(reverse = TRUE)) +
  geom_text(position = position_stack(vjust = .5), 
            size = 3, na.rm = TRUE,) +
  theme_bw() + 
  scale_fill_viridis_d(end = .85, direction = -1) +
  theme(plot.caption = element_text(hjust = 0),
        axis.text.x = element_text(size = rel(.9)),
        legend.position = 'top',
        legend.title = element_blank()) +
  labs(y = NULL, x = NULL, fill = NULL,
       title = 'Perfiles de cohesión barrial según nivel de ingresos')
```

```{r tipos-zonas}
renca_cb_lca %>%
  as_label(q0001) %>% 
  count(class_4, q0001) %>% 
  group_by(q0001) %>% 
  mutate(freq = (n/sum(n))) %>% 
  ggplot(aes(x = freq, y = fct_rev(q0001), fill = fct_rev(class_4), 
             label = scales::percent(ifelse(freq < .01, NA, freq), .1))) + 
  geom_bar(stat = 'identity', position = 'stack') +
  scale_x_continuous(labels = scales::percent) +
  guides(fill = guide_legend(reverse = TRUE)) +
  geom_text(position = position_stack(vjust = .5), 
            size = 3, na.rm = TRUE,) +
  theme_bw() + 
  scale_fill_viridis_d(end = .85, direction = -1) +
  theme(plot.caption = element_text(hjust = 0),
        axis.text.x = element_text(size = rel(.9)),
        legend.position = 'top',
        legend.title = element_blank()) +
  labs(y = NULL, x = NULL, fill = NULL,
       title = 'Perfiles de cohesión barrial según macrozona')
```

```{r tipos-repb}
renca_cb_lca %>%
  as_label(repb) %>% 
  count(class_4, repb) %>% 
  group_by(repb) %>% 
  mutate(freq = (n/sum(n))) %>% 
  ggplot(aes(x = freq, y = fct_rev(repb), fill = fct_rev(class_4), 
             label = scales::percent(ifelse(freq < .01, NA, freq), .1))) + 
  geom_bar(stat = 'identity', position = 'stack') +
  scale_x_continuous(labels = scales::percent) +
  guides(fill = guide_legend(reverse = TRUE)) +
  geom_text(position = position_stack(vjust = .5), 
            size = 3, na.rm = TRUE,) +
  theme_bw() + 
  scale_fill_viridis_d(end = .85, direction = -1) +
  theme(plot.caption = element_text(hjust = 0),
        axis.text.x = element_text(size = rel(.9)),
        legend.position = 'top',
        legend.title = element_blank()) +
  labs(y = NULL, x = NULL, fill = NULL,
       title = 'Perfiles de cohesión barrial según reputación barrial')
```
```{r tipos-segu}
renca_cb_lca %>%
  as_label(segu) %>% 
  count(class_4, segu) %>% 
  group_by(segu) %>% 
  mutate(freq = (n/sum(n))) %>% 
  ggplot(aes(x = freq, y = fct_rev(segu), fill = fct_rev(class_4), 
             label = scales::percent(ifelse(freq < .01, NA, freq), .1))) + 
  geom_bar(stat = 'identity', position = 'stack') +
  scale_x_continuous(labels = scales::percent) +
  guides(fill = guide_legend(reverse = TRUE)) +
  geom_text(position = position_stack(vjust = .5), 
            size = 3, na.rm = TRUE,) +
  theme_bw() + 
  scale_fill_viridis_d(end = .85, direction = -1) +
  theme(plot.caption = element_text(hjust = 0),
        axis.text.x = element_text(size = rel(.9)),
        legend.position = 'top',
        legend.title = element_blank()) +
  labs(y = NULL, x = NULL, fill = NULL,
       title = 'Perfiles de cohesión barrial según sentimiento de seguridad en el barrio')
```

## Seguridad

```{r segu-sexo}
renca_cb_lca %>%
  filter(!sexo == "Otro (especifique)") %>% 
  count(segu, sexo) %>% 
  group_by(sexo) %>% 
  mutate(freq = (n/sum(n))) %>% 
  ggplot(aes(x = freq, y = fct_rev(sexo), fill = fct_rev(segu), 
             label = scales::percent(ifelse(freq < .01, NA, freq), .1))) + 
  geom_bar(stat = 'identity', position = 'stack') +
  scale_x_continuous(labels = scales::percent) +
  guides(fill = guide_legend(reverse = TRUE)) +
  geom_text(position = position_stack(vjust = .5), 
            size = 3, na.rm = TRUE,) +
  theme_bw() + 
  scale_fill_viridis_d(end = .85, direction = -1) +
  theme(plot.caption = element_text(hjust = 0),
        axis.text.x = element_text(size = rel(.9)),
        legend.position = 'top',
        legend.title = element_blank()) +
  labs(y = NULL, x = NULL, fill = NULL,
       title = 'Sentimiento de seguridad en el barrio según sexo')

```

```{r segu-educ}
renca_cb_lca %>%
  count(segu, educ) %>% 
  group_by(educ) %>% 
  mutate(freq = (n/sum(n))) %>% 
  ggplot(aes(x = freq, y = fct_rev(educ), fill = fct_rev(segu), 
             label = scales::percent(ifelse(freq < .01, NA, freq), .1))) + 
  geom_bar(stat = 'identity', position = 'stack') +
  scale_x_continuous(labels = scales::percent) +
  guides(fill = guide_legend(reverse = TRUE)) +
  geom_text(position = position_stack(vjust = .5), 
            size = 3, na.rm = TRUE,) +
  theme_bw() + 
  scale_fill_viridis_d(end = .85, direction = -1) +
  theme(plot.caption = element_text(hjust = 0),
        axis.text.x = element_text(size = rel(.9)),
        legend.position = 'top',
        legend.title = element_blank()) +
  labs(y = NULL, x = NULL, fill = NULL,
       title = 'Sentimiento de seguridad en el barrio según nivel educacional cursado')
```

```{r segu-ingr}
renca_cb_lca %>%
  count(segu, ingr) %>% 
  group_by(ingr) %>% 
  mutate(freq = (n/sum(n))) %>% 
  ggplot(aes(x = freq, y = fct_rev(ingr), fill = fct_rev(segu), 
             label = scales::percent(ifelse(freq < .01, NA, freq), .1))) + 
  geom_bar(stat = 'identity', position = 'stack') +
  scale_x_continuous(labels = scales::percent) +
  guides(fill = guide_legend(reverse = TRUE)) +
  geom_text(position = position_stack(vjust = .5), 
            size = 3, na.rm = TRUE,) +
  theme_bw() + 
  scale_fill_viridis_d(end = .85, direction = -1) +
  theme(plot.caption = element_text(hjust = 0),
        axis.text.x = element_text(size = rel(.9)),
        legend.position = 'top',
        legend.title = element_blank()) +
  labs(y = NULL, x = NULL, fill = NULL,
       title = 'Sentimiento de seguridad en el barrio según nivel de ingresos')
```

```{r segu-zonas}
renca_cb_lca %>%
  as_label(q0001) %>% 
  count(segu, q0001) %>% 
  group_by(q0001) %>% 
  mutate(freq = (n/sum(n))) %>% 
  ggplot(aes(x = freq, y = fct_rev(q0001), fill = fct_rev(segu), 
             label = scales::percent(ifelse(freq < .01, NA, freq), .1))) + 
  geom_bar(stat = 'identity', position = 'stack') +
  scale_x_continuous(labels = scales::percent) +
  guides(fill = guide_legend(reverse = TRUE)) +
  geom_text(position = position_stack(vjust = .5), 
            size = 3, na.rm = TRUE,) +
  theme_bw() + 
  scale_fill_viridis_d(end = .85, direction = -1) +
  theme(plot.caption = element_text(hjust = 0),
        axis.text.x = element_text(size = rel(.9)),
        legend.position = 'top',
        legend.title = element_blank()) +
  labs(y = NULL, x = NULL, fill = NULL,
       title = 'Sentimiento de seguridad en el barrio según macrozona')
```

## Reputación 

```{r repb-sexo}
renca_cb_lca %>%
  filter(!sexo == "Otro (especifique)") %>% 
  count(repb, sexo) %>% 
  group_by(sexo) %>% 
  mutate(freq = (n/sum(n))) %>% 
  ggplot(aes(x = freq, y = fct_rev(sexo), fill = fct_rev(repb), 
             label = scales::percent(ifelse(freq < .01, NA, freq), .1))) + 
  geom_bar(stat = 'identity', position = 'stack') +
  scale_x_continuous(labels = scales::percent) +
  guides(fill = guide_legend(reverse = TRUE)) +
  geom_text(position = position_stack(vjust = .5), 
            size = 3, na.rm = TRUE,) +
  theme_bw() + 
  scale_fill_viridis_d(end = .85, direction = -1) +
  theme(plot.caption = element_text(hjust = 0),
        axis.text.x = element_text(size = rel(.9)),
        legend.position = 'top',
        legend.title = element_blank()) +
  labs(y = NULL, x = NULL, fill = NULL,
       title = 'Reputación barrial según sexo')

```

```{r repb-educ}
renca_cb_lca %>%
  count(repb, educ) %>% 
  group_by(educ) %>% 
  mutate(freq = (n/sum(n))) %>% 
  ggplot(aes(x = freq, y = fct_rev(educ), fill = fct_rev(repb), 
             label = scales::percent(ifelse(freq < .01, NA, freq), .1))) + 
  geom_bar(stat = 'identity', position = 'stack') +
  scale_x_continuous(labels = scales::percent) +
  guides(fill = guide_legend(reverse = TRUE)) +
  geom_text(position = position_stack(vjust = .5), 
            size = 3, na.rm = TRUE,) +
  theme_bw() + 
  scale_fill_viridis_d(end = .85, direction = -1) +
  theme(plot.caption = element_text(hjust = 0),
        axis.text.x = element_text(size = rel(.9)),
        legend.position = 'top',
        legend.title = element_blank()) +
  labs(y = NULL, x = NULL, fill = NULL,
       title = 'Reputación barrial según nivel educacional cursado')
```

```{r repb-ingr}
renca_cb_lca %>%
  count(repb, ingr) %>% 
  group_by(ingr) %>% 
  mutate(freq = (n/sum(n))) %>% 
  ggplot(aes(x = freq, y = fct_rev(ingr), fill = fct_rev(repb), 
             label = scales::percent(ifelse(freq < .01, NA, freq), .1))) + 
  geom_bar(stat = 'identity', position = 'stack') +
  scale_x_continuous(labels = scales::percent) +
  guides(fill = guide_legend(reverse = TRUE)) +
  geom_text(position = position_stack(vjust = .5), 
            size = 3, na.rm = TRUE,) +
  theme_bw() + 
  scale_fill_viridis_d(end = .85, direction = -1) +
  theme(plot.caption = element_text(hjust = 0),
        axis.text.x = element_text(size = rel(.9)),
        legend.position = 'top',
        legend.title = element_blank()) +
  labs(y = NULL, x = NULL, fill = NULL,
       title = 'Reputación barrial según nivel de ingresos')
```

```{r repb-zonas}
renca_cb_lca %>%
  as_label(q0001) %>% 
  count(repb, q0001) %>% 
  group_by(q0001) %>% 
  mutate(freq = (n/sum(n))) %>% 
  ggplot(aes(x = freq, y = fct_rev(q0001), fill = fct_rev(repb), 
             label = scales::percent(ifelse(freq < .01, NA, freq), .1))) + 
  geom_bar(stat = 'identity', position = 'stack') +
  scale_x_continuous(labels = scales::percent) +
  guides(fill = guide_legend(reverse = TRUE)) +
  geom_text(position = position_stack(vjust = .5), 
            size = 3, na.rm = TRUE,) +
  theme_bw() + 
  scale_fill_viridis_d(end = .85, direction = -1) +
  theme(plot.caption = element_text(hjust = 0),
        axis.text.x = element_text(size = rel(.9)),
        legend.position = 'top',
        legend.title = element_blank()) +
  labs(y = NULL, x = NULL, fill = NULL,
       title = 'Reputación barrial según macrozona')
```

## Tolerancia a la diversidad en el barrio

```{r dive-gral}
#remove("new.resid.mz")
new.resid <- renca %>%
  dplyr::select(starts_with("q0012_")) 

new.resid <- new.resid %>% 
  pivot_longer(cols = names(new.resid)) 

new.resid <-  new.resid %>% 
  count(name, value) %>% 
  group_by(name) %>% 
  mutate(freq = (n/sum(n))) %>% 
  filter(value %in% c(1,2)) %>% 
  summarise(sfreq = sum(freq))

new.resid <- new.resid %>% 
  mutate(name = factor(name, 
                       levels = c("q0012_0001", "q0012_0002", "q0012_0003", "q0012_0004", "q0012_0005",
                                  "q0012_0006", "q0012_0007", "q0012_0008", "q0012_0009"),
                       labels = c("Personas  de  pueblos  indígenas",
                                  "Personas de clase media acomodada",
                                  "Personas que hayan estado\nprivadas de libertad (ex presos)",
                                  "Personas de clase baja",
                                  "Inmigrantes peruanos y bolivianos",
                                  "Inmigrantes venezolanos y colombianos",
                                  "Inmigrantes haitianos",
                                  "Diversidades  sexuales \n(Homosexuales, lesbianas, transexuales, etc.)",
                                  "Inmigrantes norteamericanos o europeos")))

new.resid %>%
  ggplot(aes(x = name, y = sfreq,
             label = as.character(scales::percent(sfreq, accuracy = .1)))) +
  geom_col(position = 'dodge2', fill = '#482173FF') + 
  scale_y_continuous(labels = scales::percent, limits = c(0, 1)) +
  geom_text(vjust = 0.3, hjust = -0.1, 
            size = 3, na.rm = TRUE) +
  theme_bw() + 
  theme(plot.caption = element_text(hjust = 0),
        axis.text.x = element_text(size = rel(.9)),
        legend.position = 'top',
        legend.title = element_blank()) +
  labs(title = "Grado de acuerdo con la llegada de:", subtitle = "Porcentaje que responde 'en desacuerdo o muy en desacuerdo'", 
       x = "", y = "") +
  coord_flip()
```

```{r dive-zona}
new.resid.mz <- renca %>% dplyr::select(q0001,starts_with("q0012_"))
new.resid.mz <- new.resid.mz %>% pivot_longer(cols=names(new.resid.mz)[2:dim(new.resid.mz)[2]])

new.resid.mz <- new.resid.mz %>% count(name,value,q0001) %>% group_by(name,q0001) %>% 
  mutate(freq=n/sum(n)) %>% filter(value %in% c(1,2)) %>% summarise(sfreq=sum(freq)) %>%
  mutate(name = factor(name, 
                       levels = c("q0012_0001", "q0012_0002", "q0012_0003", "q0012_0004", "q0012_0005",
                                  "q0012_0006", "q0012_0007", "q0012_0008", "q0012_0009"),
                       labels = c("Personas  de  pueblos  indígenas",
                                  "Personas de clase media acomodada",
                                  "Personas que hayan estado\nprivadas de libertad (ex presos)",
                                  "Personas de clase baja",
                                  "Inmigrantes peruanos y bolivianos",
                                  "Inmigrantes venezolanos y colombianos",
                                  "Inmigrantes haitianos",
                                  "Diversidades  sexuales \n(Homosexuales, lesbianas, transexuales, etc.)",
                                  "Inmigrantes norteamericanos o europeos")))

new.resid.mz %>%
  filter(name %in% c("Inmigrantes peruanos y bolivianos",
                     "Inmigrantes venezolanos y colombianos",
                     "Inmigrantes haitianos")) %>% 
  ggplot(aes(x = name, y = sfreq, 
             label = as.character(scales::percent(sfreq, accuracy = .1)))) +
  geom_col(position = 'dodge2', fill = '#482173FF') + 
  facet_wrap(~q0001) +
  geom_text(vjust = 0.3, hjust = -0.1, 
            size = 3, na.rm = TRUE) +
  theme_bw() + 
  theme(plot.caption = element_text(hjust = 0),
        axis.text.x = element_text(size = rel(.9)),
        legend.position = 'top',
        legend.title = element_blank()) +
  scale_y_continuous(labels = scales::percent, limits = c(0, 1)) +
  labs(title = "Grado de acuerdo con la llegada de:", subtitle = "Porcentaje que responde 'en desacuerdo o muy en desacuerdo'\nsegún macrozona", 
       x = "", y = "") +
  coord_flip()
```

## Equipamiento barrial

```{r nota-barrio}
#remove("eval.barrio2")

eval.barrio2 <- renca %>%
  dplyr::select(starts_with("q0024_")) 

eval.barrio2 <- eval.barrio2 %>% 
  pivot_longer(cols = names(eval.barrio2)) 

eval.barrio2 <-  eval.barrio2 %>% 
  filter(!value %in% c(8,9,10)) %>% 
  group_by(name) %>% 
  summarise(mean = mean(value))

eval.barrio2 <- eval.barrio2 %>% 
  mutate(name = factor(name, 
                       levels = c("q0024_0001", "q0024_0002", "q0024_0003", "q0024_0004",
                                  "q0024_0005", "q0024_0006", "q0024_0007"),
                       labels = c("Plazas de su barrio", "Bandejones y platabandas", 
                                  "Parques  y  áreas  verdes", "Multicanchas de su barrio",
                                  "Sedes sociales", "El consultorio donde ud. se atiende",
                                  "Jardines, Escuelas y Liceos Municipales")))

ggplot(eval.barrio2, aes(x = name, y = mean)) +
  geom_point(size = 3) + 
  geom_segment(aes(x = name, xend = name, y = 0, yend = mean)) +
  theme_bw() + 
  theme(plot.caption = element_text(hjust = 0),
        axis.text.x = element_text(size = rel(.9)),
        legend.position = 'top',
        legend.title = element_blank()) +
  scale_y_continuous(limits = c(0, 7)) +
  labs(title = "En una escala de 1 a 7 ¿Cómo evaluaría la calidad de?",
       subtitle = "Evaluación promedio de la muestra sobre la infraestructura y\nel equipamiento barrial",
       x = "", y = "",
       caption = paste("Promedio = ", round(mean(eval.barrio2$mean),1))) +
  coord_flip()
```

```{r nota-zona}
eval.barrio2.mz <- renca %>% dplyr::select(q0001, starts_with("q0024_"))
eval.barrio2.mz <- eval.barrio2.mz %>% pivot_longer(cols=names(eval.barrio2.mz)[2:dim(eval.barrio2.mz)[2]])
eval.barrio2.mz <-  eval.barrio2.mz %>% 
  filter(!value %in% c(8,9,10)) %>% 
  group_by(name,q0001) %>% 
  summarise(mean = mean(value)) %>% mutate(name = factor(name, 
                       levels = c("q0024_0001", "q0024_0002", "q0024_0003", "q0024_0004",
                                  "q0024_0005", "q0024_0006", "q0024_0007"),
                       labels = c("Plazas de su barrio", "Bandejones y platabandas", 
                                  "Parques  y  áreas  verdes", "Multicanchas de su barrio",
                                  "Sedes sociales", "El consultorio donde ud. se atiende",
                                  "Jardines, Escuelas y Liceos Municipales")))

ggplot(eval.barrio2.mz, aes(x = name, y = mean)) +
  geom_point(size = 3) + 
  geom_segment(aes(x = name, xend = name, y = 0, yend = mean)) + facet_wrap(~q0001) + 
  scale_y_continuous(limits = c(0, 7)) +
  labs(title = "En una escala de 1 a 7 ¿Cómo evaluaría la calidad de?",
       subtitle = "Evaluación promedio de la muestra",
       x = "", y = "",
       caption = paste("Promedio = ", round(mean(eval.barrio2$mean),1))) +
  coord_flip()
```


## 